臺灣高雄地方法院民事判決　九十三年婚字第一一六八號
　　原　　　告　乙○
　　被　　　告　甲○○○
右當事人間請求離婚事件，本院於民國九十三年八月十七日辯論終結，判決如左：
    主　　　文
原告之訴駁回。
訴訟費用由原告負擔。
    事實及理由
一、原告起訴主張：兩造結婚多年，因被告脾氣暴躁，婚後動輒對原告破口大罵，已
    造成原告精神上不能忍受的痛苦，且原告於民國九十二年間曾住院五次，被告均
    未前往照料，九十三年五月二十三日，兩造因細故發生爭吵，被告竟出手毆打原
    告，致受有原告之胸部、左前臂、右前臂均受有瘀血紅腫之傷害，原告不堪被告
    同居之虐待，為此依民法第一千零五十二條第一項第三款規定訴請離婚。被告則
    以：原告所言不實，原告住院時被告有前去醫院照顧，九十三年五月二十三日，
    雙方因對孫子之教養問題發生口角爭執，係原告先用手打被告的頭，被告用手將
    之撥開，並不知原告因此受傷等語置辯。
二、按夫妻之一方受他方不堪同居之虐待者，固得請求離婚，惟請求離婚之原告對於
    此項虐待事實，除依法律規定無庸舉證外，應負舉證之責任，又民法第一千零五
    十二條第三款所謂不堪同居之虐待，係指予以身體上或精神上不可忍受之痛苦，
    致不堪繼續同居者而言，最高法院三十七年上字第六八八二號、二十三年上字第
    六七八號分別著有判例。查兩造為夫妻關係，有原告所提出之戶籍謄本為證，而
    本件原告主張不堪被告同居之虐待，無非以被告婚後經常辱罵原告，且不盡照顧
    責任，又於九十三年五月二十三日毆打原告成傷為其論據，並提出驗傷診斷書一
    指為證，惟被告除對雙方曾於九十三年五月二十三日發生爭執進而產生肢體衝突
    一情不爭執外，對原告所主張之其餘事實均堅決否認。經查，證人即兩造之子林
    吉銘於本院審理時曾到庭證稱：「我父母脾氣都很暴躁，容易爭執及口角，我父
    親比較不會說出粗鄙的話，但我母親會，兩人經常會因小孩子的教養問題而發生
    爭執，吵完後又好了，自我小時後開始就是這樣。九十三年五月二十三日，兩人
    因為孫子教養問題發生爭吵，我們有把他們拉開，之後我母親進廚房，我父親跟
    著進去，就聽他們爭吵的很嚴重，我進去時看到他們二人是分開的，不過我父親
    有受傷」等語。是由以上證人之證詞，可知兩造平日長期之相處模式，乃經常發
    生口角爭執後復行和好，九十三年五月二十三日所發生的衝突，亦非被告單方毆
    打原告，而係兩人互有拉扯之肢體衝突，本院認兩造之互動模式雖為不當，然究
    未到達身體或精神上不可忍受之程度，原告自不能因此一偶發之受傷事件，即認
    受有被告不堪同居之虐待。故原告請求與被告離婚，尚難認與法定要件相符，爰
    駁回原告之訴。
三、結論：本件原告之訴為無理由，依民事訴訟法第七十八條，判決如主文。
中　　　華　　　民　　　國　　九十三　　年　　　八　　　月　　三十一　　日
                              臺灣高雄地方法院家事法庭
~B法　　　官　吳宏榮
右為正本，係照原本作成。
如不服本判決，應於送達後廿日內，向本院提出上訴狀。
中　　　華　　　民　　　國　　九十三　　年　　　八　　　月　　三十一　　日
~B法院書記官　張乃昇
